# 请教股改前后增资的折股价格问题

提问人：武凯华 时间：2016-06-23 11:10:03
版主及各位大侠： 2015.9月 该公司从 50 万（两自然人股东）增资到 550 万（两法人股东增资，均系关联方），此次其新股东出资600 万，将 100 万作为资本公积， 500 万作为注册资本（在我们进场前已操作）；2015.11月进行股改，以审计后净资产 734 万，折550 万股，差额 184 万全部进入资本公积，每股1.34，净资产评估价格 850 万； 2016 年，两法人股东继续增资 2450 万，每股 1 元，至此注册资本为 3000 万。 请教： 1 、股改前溢价1.2增资是否可以？怎么解释为好，公司并未亏损，为何溢价增资 2 、股改后 1 元增资是否可以？目前来看两位自然人股东被稀释。审计建议做股份支付，我认为不合理，因为不涉及员工提供服务。倘若算股份支付，公允价值按多少？是按股改日的净资产评估价吗？ 望不吝赐教，小弟在此谢过。

回答人：chenyiwei
1 、股改前溢价增资并非不可以，关键是交易双方之间要充分了解被投资企业情况，自主平等协商，确保交易价格公允性。 2 、后续的每股 1 元增资，是否在第一次增资时已经谈妥的（即一揽子交易）？还是两项互相独立的交易？原股东愿意接受 1 元平价出资的原因？

提问人：武凯华 时间：2016-06-24 09:45:47
陈老师好！据企业反馈： 1 、股改前溢价增资找的是一工商代理机构帮助操作，单纯就是觉得公司在注册资本 50 万增资到 550 万时有资本公积账面好看些(据说)，增资的两家法人股东是这家公司的两个自然人股东分别实际控制的两家公司，均系关联方。是否可以理解为平等协商？ 2 、后续 1 元增资与之前1.2是独立交易，后续 1 元增资时来看原股东已经是这两个自然人股东共 50 万和后入的两个法人股东 500 万，增资的仅仅是两家法人股东共 2450 万，都是关联方，无外部股东。是否可以理解为原股东接受 1 元增资？

回答人：chenyiwei
因为交易各方都是关联方，且均与现股东关联，因此不构成股份支付的可能性是存在的。关键是如何合理解释增资的原因和作价依据。

提问人：武凯华 时间：2016-06-25 10:48:27
非常谢谢陈版的释疑，第一次增资后收购了另一家关联方的资产，为避免同业竞争而操作，这个原因应该可以解释得通；第二次增资就是因为盘子太小为了挂牌好看些纯粹增资，解释为公司发展需要，扩大生产规模，不知是否可以，劳烦再指教一二

回答人：chenyiwei
你说的原因从表面上看没有明显不合理之处，但还要结合具体案例的具体情况进行分析。